臺灣高等法院刑事裁定　　　　　　　　100年度抗字第1168 號
抗　告　人
即　被　告　蘇美文
上列抗告人因過失傷害案件，不服臺灣桃園地方法院中華民國10
0年9月16日駁回上訴之裁定（100年度交易字第42號），提起抗
告，本院裁定如下：
    主  文
抗告駁回。
    理  由
一、本件抗告意旨略以：抗告人即被告蘇美文（以下簡稱抗告人
    ）住所之公寓大廈管理委員會係與威武保全公司訂約，抗告
    人住所之公寓大廈管理員既非受僱於公寓大廈管理委員會，
    亦非受僱於全體住戶，原審100年度交易字第42號判決送達
    證書上所蓋之收受章，並非屬抗告人之受僱人或指定送達代
    收人所蓋之章，因此100年8月17日並非本案判決書之合法送
    達日期，抗告人實際簽文日期應為100年8月21日，故抗告人
    並未逾越法定上訴日期，為此提起抗告云云。
二、按上訴期間為10日，自送達判決後起算；提起上訴，應以上
    訴書狀提出於原審法院為之，刑事訴訟法第349條前段、第
    350條第1項分別定有明文。而逾上訴期間未提起上訴者，其
    上訴權即屬喪失，逾期上訴者，依刑事訴訟法第362條前段
    之規定以裁定駁回其上訴。次按被告、辯護人為接受文書之
    送達，應將其住所、居所或事務所向法院或檢察官陳明，刑
    事訴訟法第55條第1項定有明文。又應受送達人同時有住所
    、居所或事務所者，在其中任何一處為送達，均非法所不許
    （最高法院99年度臺抗字第485號裁定意旨參照）。再受公
    寓大廈管理委員會僱用之管理員，其所服勞務包括為公寓大
    廈住戶接收文件，性質上應屬全體住戶之受僱人。郵政機關
    之郵務士送達文書於住居所、事務所或營業所，不獲會晤應
    受送達人，而將文書付與公寓大廈管理員者，依刑事訴訟法
    第62條準用民事訴訟法第137條第1項之規定，即為合法送達
    ，至於該管理員何時將文書轉交應受送達人，對已發生之送
    達效力不受影響（最高法院100年度臺抗字第254號裁定、98
    年度臺抗字第126號裁定意旨參照）。
三、經查：抗告人因過失傷害案件，經原審法院於民國100年8月
    9日宣示判決後，已於100年8月17日將判決正本送達於抗告
    人之住所地即「新北市○○區○○路218之4號7樓」，並由
    該址所屬凱悅四季A區管理中心即該社區受僱人收受等情，
    有送達證書1紙在卷可稽（參原審卷第105頁），已生合法送
    達之效力。則抗告人之上訴期間，應自判決正本送達之翌日
    即100年8月18日起計算10日，又抗告人之住所地位於新北市
    泰山區，並應依法院訴訟當事人在途期間標準第2條第1項及
    第3條第1項第1款規定加計在途期間5日（被告並未居住於桃
    園地方法院管轄區域內，按桃園地方法院區域之最長日數3
    日加計居住地之板橋地方法院在途期間日數2日，原審裁定
    誤為3日），而於100年9月1日（原審裁定誤為100年8月30
    日）屆滿。抗告人遲至100年9月6日始向原審法院提出上訴
    狀，此有原審卷附之刑事聲明上訴狀及其上所蓋用之原審法
    院收件章戳可稽（參原審卷第107頁）。是抗告人之上訴顯
    已逾上訴期間，則原審法院以被告上訴逾期，且無從補正，
    而依刑事訴訟法第362條前段，裁定駁回抗告人之上訴，並
    無違誤，抗告人之抗告為無理由，應予駁回。
據上論結，應依刑事訴訟法第412條，裁定如主文。
中    華    民    國   100    年    10    月    18    日
                  刑事第三庭  審判長法  官  陳博志
                                    法  官  王屏夏
                                    法  官  陳如玲
以上正本證明與原本無異。
不得再抗告。
                                    書記官  黃郁珊
中    華    民    國   100    年    10    月    20    日